【裁判字號】    99,易,395
【裁判日期】    990608
【裁判案由】    竊盜等
【裁判全文】
臺灣桃園地方法院刑事判決               99年度易字第395號
公  訴  人  臺灣桃園地方法院檢察署檢察官
被      告  乙○○
上列被告因竊盜案件，經檢察官聲請以簡易判決處刑（98年度偵
字第22196 號），本院認不宜以簡易判決處刑（98年度壢簡字第
3194號），改依通常程序審理，判決如下：
    主  文
乙○○意圖為自己不法之利益，而竊佔他人之不動產，累犯，處
有期徒刑參月。又攜帶兇器竊盜，累犯，處有期徒刑柒月。應執
行有期徒刑捌月。
    事  實
一、乙○○前於民國93年間因竊盜案件，經本院以93年度易字第
    1326號判決判處有期徒刑7 月確定，並於97年3 月31日縮刑
    期滿執行完畢（於本案構成累犯）。詎仍不知悔改，意圖為
    自己不法之利益，於98年8 月初某日，未經所有權人許貴森
    之同意，擅自佔用桃園縣新屋鄉下田村30之3 號房屋，並在
    屋內豢養豬隻，以此方式佔有上開房屋；復為在該屋門前架
    設欄杆，竟另意圖為自己不法之所有，於98年9 月25日上午
    某時，在桃園縣新屋鄉下田村30之3 號前空地，持客觀上得
    為兇器之用之徐思易所有之砂輪機，並以徐思易所有之發電
    機供電後鋸斷許貴森所有豎立於屋外土地上之圍籬鐵管3 支
    後竊取之。嗣於98年9 月25日上午10時30分許，為路人發現
    而報警當場查獲，並扣得上開砂輪機1 具及發電機1 台。
二、案經桃園縣政府警察局楊梅分局報告臺灣桃園地方法院檢察
    署檢察官偵查後聲請以簡易判決處刑，本院認不宜以簡易判
    決處刑，改依通常程序審理。
    理  由
一、本案所引用之供述及非供述證據，經本院依法踐行調查證據
    程序，檢察官、被告均不爭執各該證據之證據能力，且迄本
    院言詞辯論終結前均未就證據之證據能力聲明異議，又查無
    依法應排除其證據能力之情形，是後述所引用證據之證據能
    力均無疑義，依法自有證據能力，均得作為本案證據。
二、上開犯罪事實，業據被告於檢察官訊問中及本院審理時均坦
    承不諱（見偵卷第41頁、本院卷99年5 月25日審判筆錄第4-
    5 頁），核與證人即被害人甲○○於警詢及檢察事務官詢問
    之證述情節、證人即員警陳文健於檢察事務官詢問時之證述
    內容相符，並有桃園縣楊梅地政事務所建築改良物所有權狀
    、土地所有權狀各1 份、扣押物品目錄表、贓物認領保管單
    各1 紙、現場照片8 張等件及砂輪機及發電機各1 台扣案可
    稽，足認被告上開自白與事實相符，應堪採信。本件事證明
    確，被告上開加重竊盜及竊佔之犯行均洵堪認定，應依法論
    科。
三、按刑法第321 條第1 項第3 款之「兇器」，其種類並無限制
    ，凡客觀上足對人之生命、身體、安全構成威脅，具有危險
    性之兇器均屬之，且祇須行竊時攜帶此種具有危險性之兇器
    為已足，並不以攜帶之初有行兇之意圖為必要。（最高法院
    79年臺上字第5253號判例參照）。本案被告持以行竊之砂輪
    機1 台，其前端為薄型金屬材質圓輪狀物，接電後可透過圓
    盤之高速旋轉，達到削磨或裁切金屬或硬質物品之目的，屬
    於質硬銳利之器具，若持以攻擊人體，顯足以傷害人之生命
    、身體，在客觀上對他人之生命身體安全構成威脅，具有危
    險性，要屬刑法第321 條第1 項第3 款之所定之「兇器」無
    疑。是核被告所為，係犯刑法第320 條第2 項之竊佔罪及刑
    法32 1條第1 項第3 款之攜帶兇器竊盜罪。被告就上開竊佔
    與竊盜犯行間，犯意各別，行為互殊，應分論併罰。至聲請
    意旨認被告竊盜部分僅構成刑法第320 條之普通竊盜罪，容
    有誤會，依前揭說明，本於社會基礎事實同一，本件適用法
    條應予變更，且更正犯罪事實如上。又被告前於民國93年間
    因竊盜案件，經本院以93年度易字第1326號判處有期徒刑7
    月確定，於97年3 月31日縮刑期滿執行完畢等情，有臺灣高
    等法院被告前案紀錄表1 份在卷足憑，是被告於有期徒刑執
    行完畢後，5 年內故意再犯本件有期徒刑以上之2 罪，均為
    累犯，各應依刑法第47條第1 項之規定加重其刑。爰審酌被
    告之犯罪動機、目的、手段、對被害人所生之危害程度及犯
    後坦承犯行，犯後態度尚佳等一切情狀，分別量處如主文所
    示之刑，併定應執行之刑。
四、至扣案之砂輪機及發電機，被告於警詢、及本院審理時均稱
    係其向表哥徐思易所借用，本院亦查無證據證明該砂輪機與
    發電機係被告所有，是爰不另為沒收之諭知，併此敘明。
五、據上論斷，應依刑事訴訟法第452 條、第299 條第1 項前段
    、第300 條，刑法第320 條第2 項、第1 項、第321 條第1
    項第3 款、第47條第1 項、第51條第5 款，刑法施行法第1
    條之1 第1 項、第2 項前段，判決如主文。
本案經檢察官顏世翠到庭執行職務。
中    華    民    國    99    年    6     月    8     日
                  刑事第二庭審判長法  官   徐培元
                                  法  官   陳德池
                                  法  官   黃裕民
以上正本證明與原本無異。
如不服本判決，應於判決送達後10日內向本院提出上訴狀（應附
繕本）。
                                  書記官   劉家蕙
中    華    民    國    99    年    6     月    8     日
中華民國刑法第320 條（普通竊盜罪、竊佔罪）
意圖為自己或第三人不法之所有，而竊取他人之動產者，為竊盜
罪，處5 年以下有期徒刑、拘役或5 百元以下罰金。
意圖為自己或第三人不法之利益，而竊佔他人之不動產者，依前
項之規定處斷。
前二項之未遂犯罰之。
中華民國刑法第321 條（加重竊盜罪）
犯竊盜罪而有左列情形之一者，處6 月以上、5 年以下有期徒刑
：
一、於夜間侵入住宅或有人居住之建築物、船艦或隱匿其內而犯
    之者。
二、毀越門扇、牆垣或其他安全設備而犯之者。
三、攜帶兇器而犯之者。
四、結夥三人以上而犯之者。
五、乘火災、水災或其他災害之際而犯之者。
六、在車站或埠頭而犯之者。
前項之未遂犯罰之。

司法院資訊處製作；財團法人民間司法改革基金會備份。
